臺灣桃園地方法院民事簡易判決
110年度壢簡字第1048號
原      告  歐白玉  
被      告  曾健瑋


上列當事人間請求損害賠償事件，原告就本院110 年度壢交簡字
第178號刑事案件提起附帶民事訴訟，經本院刑事庭以110年度壢
交簡附民字第58號裁定移送前來，本院於民國111 年2月24 日言
詞辯論終結，判決如下：
    主    文
被告應給付原告新臺幣131,279元，及自民國110年3月30日起至
清償日止，按年息百分之五計算之利息。
原告其餘之訴駁回。
訴訟費用由被告負擔44％，餘由原告負擔。
本判決原告勝訴部分得假執行。
    事實及理由要領
一、原告主張：被告於民國108年8月26日晚間，無駕駛執照駕駛
    車牌號碼0000-00號自用小客車（下稱被告車輛），沿桃園
    市中壢區龍東路255巷由南往北方向行駛，嗣於同日18時許
    ，行經桃園市中壢區龍東路255巷口與龍昌路交岔路口時，
    欲左轉進入龍昌街改沿龍東路方向行駛時，本應注意車前狀
    況，並隨時採取必要之安全措施，且因當時雖天候陰、夜間
    無照明，然路面鋪裝柏油而濕潤無缺陷、道路無障礙物及視
    距良好，依當時情形無不能注意之情事，仍疏未注意而貿然
    左轉，適有同路同向直行在左方由原告騎乘其所有車牌號碼
    000-0000號普通重型機車（下稱系爭車輛）駛至該處路口查
    看往來車輛等候通行時，經被告車輛擦撞，原告人車倒地，
    受有右肩近端肱骨骨折、右側多根肋骨骨折、右側血胸等傷
    害，爰依法請求被告賠償修理費用新臺幣（下同）350元、
    醫療費用81,217元、旅行費用14,000元、精神慰撫金80,000
    元，共計175,567元等語，業據原告提出與所述相符之旅行
    業代收轉付收據、醫療費用收據、修理費收據、診斷證明書
    等件為證，並經本院調閱本件事故刑事簡易判決相關卷宗核
    閱無訛，被告則經合法通知，既未到庭爭執，復未提出書狀
    作何聲明或陳述以供本院審酌，堪認原告上開主張為真實。
二、不法毀損他人之物者，被害人得請求賠償其物因毀損所減少
    之價額，民法第196 條第1 項亦有明文；又依民法第196 條
    請求賠償物被毀損所減少之價額，固得以修復費用為估定之
    標準，但以必要者為限（如修理材料以新品換舊品，應予折
    舊）。經查，系爭車輛為106年5 月（推定15日）出廠使用
    ，有公路監理電子閘門1份在卷可稽（見本院個資卷) ，至1
    08 年8月26 日受損時，已使用2 年4個月，零件已有折舊，
    然更新零件之折舊價差顯非必要，自應扣除。本院依行政院
    所頒固定資產耐用年數表及固定資產折舊率之規定，機械腳
    踏車之耐用年數為3 年，依定率遞減法每年折舊1000分之53
    6 ，其最後一年之折舊額，加歷年折舊累積額，總和不得超
    過該資產成本原額之10分之9 之計算方法，系爭車輛就零件
    修理費用為新臺幣（下同）350 元，其折舊所剩之殘值為62
    元（計算式詳如附表），是本件原告得請求之修理費用以62
     元為必要，逾此範圍之請求，則屬無據。
三、因故意或過失不法侵害他人之權利者，負損害賠償責任，民
    法第184 條第1 項前段定有明文。不法侵害他人之身體或健
    康者，對於被害人因此喪失或減少勞動能力，或增加生活上
    之需要時，應負損害賠償責任，民法第193 條第1 項亦有明
    文。查原告確實因本件事故而受有右肩近端肱骨骨折、右側
    多根肋骨骨折、右側血胸等傷害，業據原告提出聯新國際醫
    院醫療費用收據及診斷證明書為證（見本院110年度壢交簡
    附民字第58號卷第13、17頁），並經本院核算原告所支付之
    醫療費用為81,217元，是原告此部分請求，可以准許。另原
    告主張其原定旅遊因本件事故無法如期出遊，受有14,000元
    之旅遊費用損失等語，雖提出旅行業代收轉付收據為據，然
    前揭收據僅可證明原告確有支出旅行費用14,000元之事實，
    不足認定旅遊原定日期、行程、地點為何，亦無法認定因本
    件事故受有取消之損失，故此部分請求，無從准許。
四、不法侵害他人之身體、健康、名譽、自由、信用、隱私、貞
    操，或不法侵害其他人格法益而情節重大者，被害人雖非財
    產上之損害，亦得請求賠償相當之金額。民法第195 條第1 
    項前段定有明文。而法院對於慰撫金之量定，應斟酌實際加
    害情形所造成之影響、被害人所受精神上痛苦之程度，雙方
    之身分、地位、經濟狀況及其他各種情形，以核定相當之數
    額（最高法院47年台上字第1221號、51年台上字第223 號判
    例意旨參照）。經查，原告因本件事故受有上開傷害，衡情
    其身體及精神應受有相當之痛苦，其請求被告賠償非財產上
    之損害，應屬有據。本院審酌原告所受傷害、被告行為之加
    害程度，以及兩造資力等一切情狀，認為原告得請求之非財
    產上損害，以50,000元為當，逾此數額之請求，則無理由。
五、綜上所述，原告得請求被告給付之上開金額共計131,279元
    （計算式：62 元＋81,217元＋50,000元＝131,279元），逾此
    範圍之主張即屬無據，應予駁回。
中　　華　　民　　國　　111 　年　　3 　　月　 31 　　日
                  中壢簡易庭      法  官  張得莉
以上為正本係照原本作成。
如不服本判決，應於送達後20日內，向本院提出上訴狀並表明上
訴理由，如於本判決宣示後送達前提起上訴者，應於判決送達後
20日內補提上訴理由書（須附繕本）。
如委任律師提起上訴者，應一併繳納上訴審裁判費。
中　　華　　民　　國　　111 　年　　3 　　月　　31　　日
                                  書記官  鄭涵勻
附表
-----
折舊時間           金額
第1年折舊值        350×0.536=188
第1年折舊後價值    350-188=162
第2年折舊值        162×0.536=87
第2年折舊後價值    162-87=75
第3年折舊值        75×0.536×(4/12)=13
第3年折舊後價值    75-13=62